【裁判字號】    89,易,117
【裁判日期】    890320
【裁判案由】    違反毒品危害防制條例
【裁判全文】
臺灣基隆地方法院刑事判決                          八十九年度易字第一一七號
    公  訴  人  臺灣基隆地方法院檢察署檢察官
    被      告  甲○○
右被告因毒品危害防制條例案件，經檢察官提起公訴（八十九年度毒偵字第二四八號
），本院判決如左：
    主  文
甲○○施用第二級毒品，處有期徒刑肆月，如易科罰金以參佰元折算壹日。
扣案之吸食器壹組、空塑膠袋捌個、保濟丸空瓶壹支、小燈泡壹只均沒收。
    事  實
一、甲○○前因施用第二級毒品安非他命案件，經本院以八十七年度毒聲字第一五一
    號、八十八年度毒聲字第九四六號裁定，先後二次裁定送觀察勒戒後，均認無繼
    續施用毒品之傾向，由台灣基隆地方法院檢察署檢察官分別以八十七年度偵字第
    三一九三號、八十八年度毒偵字第二０五四號為不起訴處分確定後。詎甲○○又
    於八十九年一月二十一日下午五時十五分經警採其尿液前之九十六小時內某時點
    （不含被查獲後之時點），在不詳地點，非法施用第二級毒品安非他命一次，嗣
於八十九年一月二十一日下午四時五十分許，在基隆市○○街五巷十二弄一號住
    處為警查獲，並扣得其所有供施用安非他命所用之吸食器一組、空塑膠袋八個、
    保濟丸空瓶一支、小燈泡一只。
二、案經基隆市警察局報告台灣基隆地方法院檢察署檢察官偵查起訴。
    理  由
一、訊據被告甲○○矢口否認有右揭犯行，辯稱：伊自第二次觀察勒戒出來後，就沒
    有再吸過安非他命云云。惟查被告經警採其尿液送驗後，呈安非他命陽性反應，
    有基隆市衛生局檢驗成績書一紙在卷足憑，復有如事實欄所示之扣案物品可證，
    被告所辯，無非卸責之詞，不足採信；此外被告業經本院以八十七年度毒聲字第
    一五一號、八十八年度毒聲字第九四六號裁定，先後二次裁定送觀察勒戒後，均
    認無繼續施用毒品之傾向，由台灣基隆地方法院檢察署檢察官分別以八十七年度
    偵字第三一九三號、八十八年度毒偵字第二０五四號為不起訴處分，亦經本院調
    閱前開卷宗核閱屬實，並有台灣基隆地方法院檢察署被告刑案資料查註資料表、
    本院被告全國前案記錄表附卷可稽，事證明確，被告之犯行洵堪認定，自應依法
    論科。
二、核被告所為，係犯毒品危害防制條例第十條第二項之罪。被告非法持有安非他命
    之低度行為，應為非法施用之高度行為所吸收，不另論罪。爰審酌被告犯罪之動
    機、目的、手段，犯罪係屬自戕性傷害行為，及犯罪後之態度等一切情狀，量處
    如主文所示之刑，並諭知易科罰金之折算標準，以資懲儆。至於扣案之被告所有
    供本件施用毒品所用之工具吸食器一組、空塑膠袋八個、保濟丸空瓶一支、小燈
    泡一只，應依刑法第三十八條第一項第二款宣告沒收。
據上論結，應依刑事訴訟法第二百九十九條前段，毒品危害防制條例第十條第二項，
刑法第十一條前段、第四十一條、第三十八條第一項第二款，罰金罰鍰提高標準條例
第二條，判決如主文。
本案經檢察官林楨森到庭執行職務。
中      華      民      國    八十九    年      三      月      二十    日
                                臺灣基隆地方法院刑事第三庭
                                        法  官    林  李  達
右正本證明與原本無異。
對於本件判決如有不服，應於收受送達後十日內，向本院提出上訴書狀，上訴於臺灣
高等法院，並按他造當事人之人數附具繕本。
                                        書記官    陳  一  素
中      華      民      國    八十九    年      三      月     二十四   日
附錄論罪法條：
毒品危害防制條例第十條第二項：
施用第二級毒品者，處三年以下有期徒刑。


司法院資訊處製作；財團法人民間司法改革基金會備份。
